【裁判字號】    99,交聲,1855
【裁判日期】    990524
【裁判案由】    聲明異議
【裁判全文】
臺灣臺中地方法院刑事裁定            99年度交聲字第1855號
原處分機關  交通部公路總局臺中區監理所臺中市監理站
異  議  人  甲○○
即受處分人
上列異議人即受處分人因違反道路交通管理處罰條例案件，對於
交通部公路總局臺中區監理所臺中市監理站中華民國99年4 月27
日所為之裁決（原處分：裁監稽違字第裁61-GF0000000違反道路
交通管理事件裁決書），聲明異議，本院裁定如下：
    主  文
異議駁回。
    理  由
一、原處分機關交通部公路總局臺中區監理所臺中市監理站略以
    ：異議人即受處分人甲○○（下稱受處分人）甲○○於民國
    99年3 月23日19時22分許，駕駛車牌號碼VNU-115 號輕型機
    車，行經臺中市○○路與篤行路有燈光號誌管制之交叉路口
    闖越紅燈（五權路紅燈左轉），經臺中市警察局第一分局民
    權派出所警員以違反道路交通管理處罰條例第53條第1 項第
    ，當場舉發，嗣原處分機關於99年4 月27日以裁監稽違字第
    裁61-GF0000000，號裁決書，依違反道路交通管理處罰條例
    第53條第1 項、第63條第1 項第3 款之規定，裁處受處分人
    罰鍰新臺幣（下同）1,800 元，並記違規點數3 點，應無不
    合云云。
二、受處分人聲明異議意旨略以：伊在臺中市○○路與篤行路口
    交叉路口停等，當時五權路紅燈，篤行路綠燈，伊駕駛之機
    車由五權路停等處，左轉篤行路，並未闖越紅燈云云。
三、按汽車行駛至交岔路口，應遵守燈光號誌或交通警察之指示
    ，道路交通安全規則第102 條第1 項第1 款前段定有明文；
    次按汽車駕駛人，行經有燈光號誌管制之交岔路口闖紅燈者，
    處新臺幣（下同）1,800 元以上5,400 元以下罰鍰，道路交
    通管理處罰條例第53條定有明文，且汽車駕駛人駕駛汽車違
    反道路交通管理處罰條例第53條規定者，除應依該條所規定
    之罰鍰處罰外，並應分別予記違規點數3 點，道路交通管理
    處罰條例第63條第1 項第3 款亦定有明文。又按交通部82年
    4 月22日交路字第009811號函釋第2 點第1 項之說明：「車
    輛面對紅燈時仍逕予穿越路口至銜接路段，含左轉、直行、
    迴轉及右轉（依箭頭綠燈允許行駛者除外），即視為闖紅燈
    之行為」。準此，當車輛面對紅燈時，倘已穿越路口至銜接
    路段，不論係直行或左、右轉（依箭頭綠燈允許行駛者除外
    ）及迴轉，均視為闖紅燈，應依道路交通管理處罰條例第53
    條規定處罰。
四、經查：
  (一)本件受處分人於99年3 月23日19時22分許駕駛車牌號碼VNU-
    115 號輕型機車，行經臺中市○○路與篤行路交岔路口，於
    五權路號誌為紅燈、篤行路號誌為綠燈時，由其機車原停等
    紅燈之五權路上位置，直街穿越五權路左轉至篤行路等情，
    有受處分人於臺中市監理站交通違規陳述單及查詢單上之陳
    述內容及繪製之現場圖，暨本件聲明異議狀之陳述內容在卷
    可稽。且證人即當場舉發之臺中市警察局第一分局民權派出
    所警員陳丁魁於本院訊問時到庭具結證述：當時伊係執行巡
    邏勤務，晚上7 時22分許，伊騎乘警用機車，行經五權路與
    篤行路口，發現由受處分人所駕駛之車牌號碼VNU-11 5 號
    輕型機車，停等在五權路外側之機車道上，在停止線內停等
    紅燈，當時五權路號誌為紅燈狀態，篤行路號誌之綠燈剛亮
    起時，受處分人即直接由其停等紅燈之處，左轉至篤行路上
    ，伊剛好在篤行路上，即馬上攔停受處分人，並告知其紅燈
    左轉，屬於闖越紅燈之違規事實等語綦詳，而交通警察製單
    舉發違反道路交通管理處罰條例所列之違規事實，本質上為
    行政處分，係公務員基於職務上之權力，依法就特定之具體
    事件所為之具公法上效果之單方面行政行為，基於公務員為
    公法上行為具有公信力之原則，該行政行為本可被推定為真
    正，且依本案卷證並無任何積極證據足以證明舉發員警有何
    不當或違法之處，參以證人陳丁魁上開證述，核與受處分人
    前開供述大致相符，益徵證人陳丁魁前揭證述內容，並非虛
    妄，足以採信。從而，本件受處分人確有前揭駕車行經有燈
    光號誌管制之交岔路口闖越紅燈（即紅燈左轉）之違規事實
    ，應堪認定。異議人辯稱其未闖越紅燈云云，尚無可採。
  (二)至證人陳丁魁於本院訊問時庭呈之錄影光碟，因其內容僅係
    警員於異議人違規後，將異議人攔下並摯發舉發通知單之過
    程，自不予作為不利受處人分之認定依據，附此敘明。
五、綜上所述，受處分人確有於上揭時、地駕車行經有燈光號誌
    管制之交岔路口闖紅燈之違規行為，已堪認定，從而，原處
    分機關援引道路交通管理處罰條例第53條第1 項、第63條第
    1 項第3 款之規定，裁處異議人罰鍰1800元，並記違規點數
    3 點，並無違誤，本件異議為無理由，應予駁回。
據上論斷，應依道路交通管理處罰條例第87條第2 項、道路交通
案件處理辦法第19條，裁定如主文。
中    華    民    國    99    年    5     月    24    日
                  交通法庭  法  官  劉惠娟
以上證明與原本無異。
如不服本裁定應於送達後5日內向本院提出抗告狀。
                            書記官  童淑芬
中    華    民    國    99    年    5     月    24    日

司法院資訊處製作；財團法人民間司法改革基金會備份。
